【裁判字號】    92,訴,278
【裁判日期】    920619
【裁判案由】    違反毒品危害防制條例
【裁判全文】
臺灣屏東地方法院刑事判決                          九十二年度訴字第二七八號
    聲  請  人  臺灣屏東地方法院檢察署檢察官
    被      告  甲○○
右列被告因違反毒品危害防制條例案件，經檢察官聲請簡易判決處刑（九十二年度毒
偵字第五七號），及同署檢察官移送併案審理（九十二年度毒偵字第七八０號），本
院認不宜以簡易判決處刑，改依通常程序審理，判決如左：
     主  文
甲○○連續施用第一級毒品，處有期徒刑拾月，扣案之第一級毒品海洛因含袋重參點
捌玖公克沒收銷毀之；又連續施用第二級毒品，處有期徒刑肆月；應執行有期徒刑壹
年，扣案之第一級毒品海洛因含袋重參點捌玖公克沒收銷毀之。
     理  由
一、甲○○前因施用毒品案件，經本院裁定送觀察、勒戒後，認無繼續施用毒品之傾
    向，由臺灣屏東地方法院檢察署檢察官於民國九十一年一月十日，以九十年毒偵
    字第一九六六號為不起訴處分確定。詎甲○○又基於概括犯意，自九十一年十月
    中旬某日起至九十二年二月二十一日晚間十時四十分許回溯七十二小時內之某時
    止，連續在其位於屏東縣東港鎮下里下三０之一號住處內及同縣新園鄉境內
    等地，分別施用第一級毒品海洛因及第二級毒品安非他命多次，嗣於（一）九十
    一年十月二十六日下午四時四十分許，為警在其前址住處內查獲，並扣得第一級
    毒品海洛因含袋重０點五六公克；（二）九十一年十一月十四日下午五時十分許
    ，為警在其前址住處內查獲，並扣得第一級毒品海洛因含袋重三點三三公克；（
    三）九十一年十一月二十二日晚間十時三十分許，為警在同鎮○○路某鐵皮屋內
    查獲；（四）九十二年二月二十一日晚間十時四十分許，為警在同鎮○○路段查
    獲；復經本院以九十一年度毒聲字第一四七六號裁定送觀察、勒戒後，認有繼續
    施用毒品傾向。
二、案經屏東縣警察局東港、潮州分局報請臺灣屏東地方法院檢察署檢察官偵查、聲
    請簡易判決處刑及移送併案審理，本院認不宜以簡易判決處刑，改依通常程序審
    理。
     理  由
一、右揭事實，業據被告甲○○於本院審理時供承不諱，並有前開查獲物品扣案可稽
    ，且扣案之白色粉末，經送請法務部調查局鑑驗結果，確係第一級毒品海洛因無
    訛，有該局九十一年十二月四日調科壹字第二四０００二三七九號、九十二年一
    月十五日調科壹字第二四０００二三九四號鑑定通知書各一紙附卷可稽；又被告
    為警查獲所採集尿液，經送驗結果，呈嗎啡及甲基安非他命陽性反應，亦有屏東
    縣衛生局九十一年十一月十八日屏縣衛檢六字第九一０三六七號、九十一年十一
    月二十日屏縣衛檢六字第九一０三四五號、九十一年十二月十三日屏縣衛檢六字
    第九一０三八九號及九十二年三月六日屏縣衛檢六字第九二０一０五號煙毒及麻
    醉藥品類委託檢驗結果通知書各一紙在卷可參，堪認被告上開自白確與事實相符
    ，足以採信。又被告前因施用毒品案件，經本院裁定送觀察、勒戒後，認無繼續
    施用毒品之傾向，經臺灣屏東地方法院檢察署檢察官於九十一年一月十日，以九
    十年毒偵字第一九六六號為不起訴處分確定，有臺灣屏東地方法院檢察署刑案資
    料查註紀錄表、臺灣高等法院被告全國前案紀錄表各一份附卷足憑，而其於五年
    內再犯毒品危害防制條例第十條之罪，經本院裁定送觀察、勒戒後，認有繼續施
    用毒品傾向等情，有臺灣屏東看守所於九十二年三月十二日，以屏所衛字第０九
    二００００三九八號函送之有無繼續施用毒品傾向證明書一份在卷可證，事證明
    確，被告犯行洵堪認定。
二、查海洛因、安非他命分為毒品危害防制條例第二條第二項第一款、第二款規定之
    毒品，是被告所為，分別係犯同條例第十條第一項、第二項之施用第一級、第二
    級毒品罪。被告持有第一級、第二級毒品之低度行為，分應為施用之高度行為所
    吸收，不另論罪。被告所犯上開二罪間，犯罪各別，罪名不同，應分論併罰。又
    被告所為數次施用第一級、第二級毒品行為，均時間緊接，所犯罪名相同，顯係
    出於概括之犯意為之，為連續犯，爰均依法各以一罪論，並加重其刑。公訴人雖
    僅就被告自九十一年十月中旬某日起至同年月二十六日下午六時五十分許回溯七
    十二小時內某時止之犯行提起公訴，惟被告其餘時日之犯行，核與已起訴之部分
    ，有連續犯之裁判上一罪關係，已如前述，為起訴效力所及，本院自應併予審理
    。爰審酌被告前已有施用毒品前科，有上開刑案紀錄表可查，今再為施用，及其
    犯罪之動機、目的、手段、犯罪所生之危害、犯罪後坦承犯行暨公訴人聲請簡易
    判決處刑之意旨等一切情狀，分別量處如主文所示之刑，並定其應執行刑。扣案
    之海洛因共計三點八九公克，係毒品危害防制條例所規定之第一級毒品，應依同
    條例第十八條第一項前段宣告沒收銷毀之。
據上論斷，應依刑事訴訟法第二百九十九條第一項前段，毒品危害防制條例第十條第
一項、第二項、第十八條第一項前段，刑法第十一條前段、第五十六條、第五十一條
第五款，判決如主文。
本案經檢察官蔡榮龍到庭執行職務。
中      華      民      國      九十二      年     六     月    十九    日
                                      臺灣屏東地方法院刑事第一庭
                                          審判長法  官  潘正屏
                                                法  官  包梅真
                                                法  官  林世民
右正本證明與原本無異。
如不服本判決應於收受本判決後送達後十日內向本院提出上訴書狀，其未敘述上訴理
由者，並得於提起上訴後十日內向本院補提理由書狀（均須按他造當事人之人數附繕
本 ）「切勿逕送上級法院」
                                                書記官  薛慧茹
中      華      民      國      九十二     年     六     月    十九    日
附錄論罪科刑法條：
毒品危害防制條例第十條：
施用第一級毒品者，處六月以上五年以下有期徒刑。
施用第二級毒品者，處三年以下有期徒刑。


司法院資訊處製作；財團法人民間司法改革基金會備份。
